【裁判字號】    90,易,203
【裁判日期】    900723
【裁判案由】    竊盜
【裁判全文】
臺灣嘉義地方法院刑事判決                            九十年度易字第二三號
    公  訴  人  臺灣嘉義地方法院檢察署檢察官
    被      告  丁○○
右列被告因竊盜案件，經檢察官提起公訴（九十年度偵字第六二三、一一○七號），
及移送併辦（九十年度偵字第二二九七、二三九九、二四一三號），本院判決如左：
    主  文
丁○○連續竊盜，累犯，處有期徒刑壹年貳月，並於刑之執行前，令入勞動場所強制
工作參年。
    事  實
一、丁○○為精神耗弱人，前於民國八十四年間因竊盜罪，經臺灣高等法院臺南分院
    判處有期徒刑九月確定；於八十五年間因妨害自由及毀損罪，經本院分別判處徒
    刑併定應執行有期徒刑五月確定，上開三罪嗣於八十五年六月二十七日經本院裁
    定應執行有期徒刑一年一月確定，八十六年四月十八日執行完畢；又於八十八年
    間，因竊盜罪，經臺灣高等法院臺南分院判處有期徒刑四月確定，於八十九年三
    月二十六日執行完畢，有犯罪之習慣，仍不知悔改。竟基於意圖為自己不法所有
    之概括犯意，連續自九十年一月十七日起至九十年四月十二日止，於如附表編號
    一、三、四、五、六號所示之犯罪時間、地點，因見附表編號一、三、四、五、
    六號所示被害人之機車鑰匙均未取下，逕以該鑰匙開啟電源，竊取如附表編號一
    、三、四、五、六號所示之機車，得手後供己騎用；及於附表編號二所示之時間
    、地點，徒手竊取附表編號二所示之財物。嗣如附表所示「查獲時地」為警查獲
    。
二、案經嘉義市警察局民雄分局報由臺灣嘉義地方法院檢察署檢察官偵查起訴及移送
    併辦。
    理  由
一、右揭事實，業據被告丁○○於警訊及偵、審中坦承不諱，核與被害人丙○○、乙
    ○○、甲○○於警訊及審理中，及林惠禪、許天榮、林陳阿嬌於警訊中所述情節
    相符。並有丙○○、乙○○、林惠禪、陳林阿嬌立具之贓物認領保管收據、ＬＹ
    Ｈ－五四三號機車之嘉義縣警察局車輛協尋通報單、尋獲通報單各一份、許天榮
    立具之被害報告單、領據各一紙、ＥＡＩ－八一八號機車車輛竊盜、車牌失竊資
    料個別查詢報表－查詢車輛認可資料、甲○○立具之領據一紙可資佐證，事證明
    確，被告犯堪以認定。
二、核被告所為，係犯刑法第三百二十條第一項之竊盜罪。其先後六次犯行，時間緊
    接，所犯罪名相同，顯係出於概括之犯意為之，為連續犯，爰依刑法第五十六條
    之規定以一罪論，並加重其刑。公訴人認如附表編號一、二之犯行，應分論併罰
    ，尚有誤會。公訴人雖僅就被告如附表編號一及編號二之犯罪行為提起公訴，然
    檢察官就犯罪事實一部起訴者，其效力及於全部，本件被告如附表編號三至編號
    六之犯罪事實，與前揭論罪科刑之附表編號一、二之犯行，為連續犯，本院自應
    一併加以裁判。次查被告前於八十八年間，因竊盜罪，經臺灣高等法院臺南分院
    判處有期徒刑四月確定，於八十九年三月二十六日執行完畢，有臺灣高等法院被
    告全國前案紀錄表及臺灣嘉義地方法院檢察署刑案查註紀錄表各一份附卷可稽，
    其受有期徒刑之執行完畢，五年以內再犯有期徒刑以上之罪，為累犯，依法加重
    其刑。按精神耗弱人之行為得減輕其刑，刑法第十九條第二項定有明文。查被告
    有精神障礙之病歷，有其中華民國身心殘障手冊在卷可參。又被告經送財團法人
    天主教聖馬爾定醫院鑑定，認為：「當問到湯員犯案當時的行為，是否受到特殊
    之外力影響，湯員會主動提到因為聽幻覺而導致行為之發生，然而住院期間工作
    人員未曾觀察到湯員有過幻覺性行為（比手畫腳、自言自語等）產生。此外，湯
    員對於需求未能被立即滿足容易有衝動性行為，曾於五月十九日因要求外出未被
    接受，向工作人員宣稱吞牙刷企圖自殺，後經緊急接受檢查發現並未吞食牙刷」
    ，「湯員之衝動易怒、失眠、暴力傾向、破壞行為等症狀應與其持續性吸食強力
    膠及反社會性人格特質有關，而院期間未曾觀察或紀錄到湯員有明顯妄想、幻覺
    或明顯思考邏輯障礙之症狀呈現，據此判斷處於活化狀態精神分裂症之可能性不
    高，而以因吸食強力膠導致之慢性器質性精神病態史為可能，犯案當時湯員之精
    神狀態可能已達心神耗弱，但應未達心神喪失」等語，有該醫院精神鑑定報告書
    附於本院卷可按，且被告係嘉義縣衛生局列管之精神病患，有被告之兄戊○○提
    出之嘉義縣衛生局八十八年三月二十三日八十八衛三字第八八○四○一一號函可
    稽，足證被告於行為時應處於精神耗弱，爰予減輕其刑，並依刑法第七十一條第
    一項先加後減。爰審酌被告竊盜之次數、竊得財物之價值、竊盜之手段，及犯罪
    後坦承犯行、態度尚可等一切情狀，量處如主文所示之刑。
三、查被告前於八十四年間因竊盜罪，經臺灣高等法院臺南分院判處有期徒刑九月確
    定；於八十五年間因妨害自由及毀損罪，經本院分別判處徒刑併定應執行有期徒
    刑五月確定，上開三罪嗣於八十五年六月二十七日經本院裁定應執行有期徒刑一
    年一月確定，八十六年四月十八日執行完畢；又於八十八年間，因竊盜罪，經臺
    灣高等法院臺南分院判處有期徒刑四月確定，於八十九年三月二十六日執行完畢
    ，有臺灣嘉義地方法院檢察署刑案資料查註紀錄表、臺灣高等法院被告全國前案
    紀錄表可按，仍不知悔改，復為本件六次竊盜犯行，犯行頻繁，顯有犯罪習慣，
    至為灼然。又其犯行屢經刑之執行，惟未獲改正，刑罰反應性既屬薄弱，單純之
    刑罰制裁已難達成矯治之目的，非施以保安處分無以為功，爰依竊盜犯贓物犯保
    安處分條例第三條第一項第一款、第四條、第五條第一項規定，諭令其於刑之執
    行前另入勞動場所強制工作三年，併兼收社會保安之效。
據上論斷，應依刑事訴訟法第二百九十九條第一項前段，刑法第三百二十條第一項、
第四十七條、第五十六條、第十九條第二項，竊盜犯贓物犯保安處分條例第三條第一
項第一款、第四條、第五條第一項前段，罰金罰鍰提高標準條例第一條前段，判決如
主文。
本案經檢察官劉仲慧到庭執行職務
中    華    民    國      九十      年      七      月      二十三      日
                                      臺灣嘉義地方法院刑事第三庭
                                          法  官  張  育  彰
右正本證明與原本無異。
如不服本判決，應於判決送達後十日內向本院提出上訴狀( 應附繕本 )。
中    華    民    國      九十      年      七      月      二十三      日
                                          書記官  馮  澤  文
附表：
┌──┬──────┬──────┬───────┬────┬────┐
│編號│  犯罪時間  │  犯罪地點  │所  竊  財  物│被害人  │查獲方式│
├──┼──────┼──────┼───────┼────┼────┤
│    │九十年一月十│嘉義縣民雄鄉│ＬＹＨ－五四三│丙○○  │經警於九│
│ 一 │七日二十時許│建國路一段九│號重型機車    │        │十年一月│
│    │            │十五巷七十三│              │        │八日三時│
│    │            │之二號前    │              │        │許，在嘉│
│    │            │            │              │        │義縣民雄│
│    │            │            │              │        │鄉東榮村│
│    │            │            │              │        │東榮路四│
│    │            │            │              │        │六號前  │
├──┼──────┼──────┼───────┼────┼────┤
│    │九十年二月八│嘉義縣民雄鄉│賽錢箱一個（內│乙○○  │經警於九│
│ 二 │日十四時三十│東榮村建國路│有現金三千六百│        │十年二月│
│    │分許        │一段九五巷七│零五元）      │        │八日十五│
│    │            │十三之一號民│              ││時三十分│
│    │            │安凌霄寶殿  │              │        │許，在嘉│
│    │            │            │              │        │義縣民雄│
│    │            │            │              │        │鄉東榮村│
│    │            │            │              │        │省道臺一│
│    │            │            │              │        │線公車站│
│    │            │            │              │        │牌旁    │
├──┼──────┼──────┼───────┼────┼────┤
│    │九十年三月三│嘉義縣民雄鄉│ＥＡＩ－八一八│林惠禪  │經警於九│
│ 三 │十日十三時三│東榮村建國路│號輕型機車    │        │十年四月│
│    │十分許      │一段三十一巷│              │        │九日十九│
│    │            │二十七號之六│              │        │時許，在│
│    │            │號前        │              │        │嘉義縣民│
│    │            │            │              │        │雄鄉東榮│
│    ││            │              │        │村建國路│
│    │            │            │              │        │一段三十│
│    │            │            │              │        │一號七十│
│    │            │            │              │        │四號前查│
│    │            │            │              │        │獲編號六│
│    │            │            │              │        │之輕型機│
│    │            │            │              │        │車時供出│
│    │            │            │              │        │。      │
├──┼──────┼──────┼───────┼────┼────┤
│    │九十年四月六│嘉義縣民雄鄉│ＬＹＢ－四一一│甲○○  │經警於九│
│ 四 │日六時二十分│東榮村建國路│號重型機車    │        │十年四月│
│    │許          │一段三七巷二│              │        │六日九時│
│    │            │十七之一號前│              │        │許，在嘉│
│    │            │            │              │    │義縣民雄│
│    │            │            │              │        │鄉東榮村│
│    │            │            │              │        │民族路民│
│    │            │            │              │        │雄郵局前│
│    │            │            │              │        │        │
├──┼──────┼──────┼───────┼────┼────┤
│    │九十年四月九│嘉義縣民雄鄉│ＭＡＲ－七○六│許天榮  │經警於九│
│ 五 │日十五時許  │東湖村東勢湖│號重型機車    │        │十年四月│
│    │            │一七八之二號│              │        │九日十九│
│    │            │前          │              │        │時許，在│
│    │            │            │              │        │嘉義縣民│
│    │            │            │              │        │雄鄉東榮│
│    │            │            │              │        │村建國路│
│    │            │            │              │        │三十一巷│
│    │    │            │              │        │七十四號│
│    │            │            │              │        │前      │
├──┼──────┼──────┼───────┼────┼────┤
│    │九十年四月十│嘉義縣民雄鄉│ＵＪＪ－四九三│陳林阿嬌│經警於九│
│ 六 │二日七時許  │豐收村往中正│號輕型機車    │        │十年四月│
│    │            │大學南邊之產│              │        │十二日十│
│    │            │業道路旁    │              │        │時三十分│
│    │            │            │              │        │許，在嘉│
│    │            │            │              │        │義縣民雄│
│    │            │            │              │        │鄉○○路│
│    │            │            │              │        │查獲    │
└──┴──────┴──────┴───────┴────┴────┘


司法院資訊處製作；財團法人民間司法改革基金會備份。
